【裁判字號】    97,台上,6256
【裁判日期】    971204
【裁判案由】    違反毒品危害防制條例
【裁判全文】
最高法院刑事判決            九十七年度台上字第六二五六號
上  訴  人  甲○○
選任辯護人  黃柏彰律師
上列上訴人因違反毒品危害防制條例案件，不服台灣高等法院中
華民國九十七年九月十九日第二審判決（九十七年度上訴字第三
八四三號，起訴案號：台灣桃園地方法院檢察署九十七年度偵字
第一０一二號），提起上訴，本院判決如下：
    主  文
上訴駁回。
    理  由
按刑事訴訟法第三百七十七條規定：上訴於第三審法院，非以判
決違背法令為理由，不得為之；是提起第三審上訴，應以原判決
違背法令為理由，係屬法定要件。如果上訴理由書狀並未依據卷
內訴訟資料具體指摘原判決不適用何種法則或如何適用不當，或
所指摘原判決違法情事，顯與法律規定得為第三審上訴理由之違
法情形不相適合時，均應認其上訴為違背法律上之程式，予以駁
回。上訴人甲○○上訴意旨略稱：(一)、海關人員並無搜索票，且
非有搜索、扣押權限之人，所為之搜索、扣押自屬違法，其扣押
夾藏第三級毒品愷他命之貨物紙箱一個、清潔機八台及夾藏於清
潔機內之愷他命一百零一小包、夾鍊袋等，均係不法取得之證據
，不具證據能力。原判決認有證據能力，有適用法則不當之違誤
。(二)、上訴人委請同事代收系爭包裹前，該不詳姓名、年籍之人
，已將系爭包裹自大陸澳門運輸進入我國境內，而完成運輸、走
私之犯罪行為，上訴人未參與運輸、走私行為，自難論以共同正
犯。(三)、原判決以上訴人於系爭包裹自大陸澳門地區寄送入境台
灣當日，與某位在大陸地區人士通話之紀錄，無法證明上訴人所
辯係大陸某生技公司通知、聯絡上訴人抽獎事宜為真，進而推論
上訴人知情，應成立運輸毒品罪，顯違背經驗法則、論理法則。
(四)、原判決未查明所謂不詳姓名、年籍之共同正犯為何人，又未
敘明認定上訴人與其有犯意聯絡之依據何在，有判決不載理由之
違背法令等語。
惟查：證據之取捨與其證明力之判斷，以及事實有無之認定，屬
事實審法院之職權，苟其取捨證據與判斷證據證明力並不違背經
驗法則及論理法則，即不容任意指為違背法令，而執為第三審適
法之上訴理由。原判決綜合全案卷證資料，本於事實審法院之推
理作用，認上訴人有其事實欄所載運輸、走私愷他命犯行，因而
維持第一審依想像競合關係，從一重論上訴人以共同運輸第三級
毒品罪，量處有期徒刑七年六月；併諭知扣案第三級毒品愷他命
三大包（連同大透明夾鍊袋三個）、小透明夾鍊袋一百零一個、
貨物紙箱一個、清潔機八台、行動電話一具，均沒收之判決，駁
回檢察官及上訴人在第二審之上訴。已詳細說明其所憑證據及認
定之理由；且對於上訴人否認犯罪所辯各節如何違背常情，均無
足採，詳加說明指駁。復於理由甲敘明台北關稅局人員以Ｘ光儀
器檢測系爭包裹時發覺有異，即會同內政部警政署航空警察局（
下稱航警局）人員當場拆封檢查，乃依海關緝私條例第九條、第
十六條、第十七條第一項規定，因緝私必要，對於系爭包裹實施
檢查，自屬合法，因而扣押與犯罪有關之夾藏愷他命貨物紙箱一
個、清潔機八台及夾藏於上開清潔機內之愷他命一百零一小包、
夾鏈袋等物品，並無不法，均具有證據能力；至台北關稅局及航
警局因上開檢查、扣押，依法製作之「台北關稅局貨物運輸工具
收據及搜索筆錄」、「航空警察局安全檢查隊Ｘ光檢查儀注檢貨
物報告表」、「內政部警政署航空警察局扣押物品清單」及「航
空警察局安全檢查隊第八組案件蒐證照片」，均係公務員於職務
上製作之紀錄文書；超盟國際快遞公司進口派件日報表、進口快
遞貨物簡易申報單、廣州加達國際快遞單等，係屬從事業務之人
於業務上或通常業務過程所須製作之紀錄文書，且無顯不可信之
情形，亦均有證據能力之依據及理由。所為之論斷，俱有卷存證
據資料可資覆按；從形式上觀察，原判決並無違背法令情形。上
訴意旨(一)任意指摘海關人員會同航警局人員所為之檢查、扣押違
法，因而取得之前開證據無證據能力云云，核非具體指摘之合法
上訴第三審理由。又原判決認定上訴人與某姓名、年籍不詳之成
年人共同基於運送愷他命走私入境台灣之犯意聯絡，由該姓名、
年籍不詳之人，將內藏愷他命之清潔機八台，以航空包裹方式運
送至台灣，再由上訴人予以收受之方式，運輸走私愷他命入境台
灣，而成立共同正犯；復已敘明憑以認定之依據及心證理由，亦
無理由不備之情形。而共同正犯，非僅就其自己實行之行為負其
責任，並在犯意聯絡之範圍內，對於其他共同正犯所實行之行為
，就全部犯罪結果負其責任。上訴人對於他共同正犯即前開姓名
、年籍不詳之人，所分擔實行之以航空包裹方式運送、走私愷他
命入境之行為，自應負共同正犯之責。上訴意旨(二)爭執其非共同
正犯，難認係合法上訴第三審之理由。其他上訴意旨，或就原審
採證認事職權之適法行使，或對原判決論斷明白之事項，任意指
摘原判決採證違法或理由欠備，並就有無運輸、走私愷他命入境
之行為，重複為單純事實之爭辯，均與法律規定得為第三審上訴
理由之違法情形不相適合。應認上訴人之上訴違背法律上之程式
，予以駁回。
據上論結，應依刑事訴訟法第三百九十五條前段，判決如主文。
中    華    民    國  九十七  年   十二   月    四    日
                      最高法院刑事第九庭
                          審判長法官  洪  文  章
                                法官  王  居  財
                                法官  郭  毓  洲
                                法官  黃  梅  月
                                法官  邱  同  印
      本件正本證明與原本無異
                                      書  記  官
中    華    民    國  九十七  年   十二   月    九    日
                                                Ａ


司法院資訊處製作；財團法人民間司法改革基金會備份。
